Config:
  hfst:
    Gen: ../../../src/generator-gt-norm.hfst
    Morph: ../../../src/analyser-gt-norm.hfst
  xerox:
    Gen: ../../../src/generator-gt-norm.xfst
    Morph: ../../../src/analyser-gt-norm.xfst
    App: lookup

Tests:



# todo:
# Proofread the gold standard (below)
# Then: run analyser, then correct.


  Noun - käsi: # Noun (24) käsi 'eng /est /fin' - full paradigm
     käsi+N+Sg+Nom: käsi
     käsi+N+Sg+Gen: käe
     käsi+N+Sg+Par: kätt
     käsi+N+Sg+Ill: kätte
     käsi+N+Pl+Gen: [kässi, käte]
     käsi+N+Pl+Par: kässi
     käsi+N+Pl+Ill: [kässihe, kässi]
     käsi+N+Pl+All: [kässile, käsile, kätele]

